臺灣士林地方法院刑事判決
111年度原簡上字第3號
上  訴  人  
即  被  告  李僑



選任辯護人  張晏晟律師
上列上訴人即被告因偽證案件，不服本院中華民國110年12月30
日110年度審原簡字第26號第一審判決（起訴案號：110年度偵字
第15954號），提起上訴，本院管轄之第二審合議庭判決如下：
    主  文
上訴駁回。
李僑緩刑貳年。
    理  由
一、本案經審理結果，認第一審以被告李僑所為係犯刑法第168
    條之偽證罪，判處有期徒刑2月，其認事用法及量刑均無違
    誤，應予維持，除補充「被告於本院準備程序及審理中之自
    白」資為證據外，其餘事實、證據及理由，均引用如附件第
    一審判決書之記載。
二、上訴駁回之理由　 
  （一）被告上訴意旨略以：被告願與被害人和解，請給予緩刑
        之宣告等語。
  （二）按刑罰之量定，屬法院自由裁量之職權行使，應審酌刑
        法第57條所列各款事由及一切情狀，為酌量輕重之標準
        ，並非漫無限制；量刑輕重係屬事實審法院得依職權自
        由裁量之事項，苟已斟酌刑法第57條各款所列情狀而未
        逾法定刑度，不得遽指為違法；且在同一犯罪事實與情
        節，如別無其他加重或減輕之原因，下級審量定之刑，
        亦無過重或失輕之不當情形，則上級審法院對下級審法
        院之職權行使，原則上應予尊重（最高法院72年台上字
        第6696號、75年台上字第7033號及85年度台上字第2446
        號判決意旨參照）。原審認被告犯偽證罪，事證明確，
        並審酌被告在所虛偽陳述之案件裁判確定前自白犯行，
        依刑法第172條之規定減輕其刑，又被告業經告以具結
        之效果、拒絕證言之權利及偽證之罪責，命其於作證前
        朗讀結文後具結，已知悉偽證之嚴重性，竟仍對於案情
        有重要關係之事項虛偽證述，此舉足以影響承審單位對
        事實認定之正確性，而妨害國家司法權之行使及耗費司
        法資源，所為實不足取。惟念被告隨即於該次訊問期日
        自白犯行，惡性非重，併考量被告素行、犯罪之動機、
        目的、手段、所生危害，暨被告自陳高職畢業之教育程
        度、未婚、目前從事油漆板模工作，月薪約新臺幣3萬
        元之家庭生活經濟狀況等一切情狀，量處有期徒刑2月
        ，已詳予斟酌刑法第57條各款所列情形，並具體說明量
        刑之理由，核無逾越法定刑度，或濫用自由裁量權限之
        違法或不當之情事。從而，原審量刑並無不當，被告提
        起上訴，為無理由，應予駁回。
  （三）再被告未曾因故意犯罪受有期徒刑以上刑之宣告乙節，
        此有臺灣高等法院被告前案紀錄表存卷可考，其因一時
        失慮，致罹刑典，犯後亦坦承犯行，在本院審理期間與
        被害人於達成和解，並已給付部分款項，此有告訴代理
        人出具之聲明書、本院公務電話紀錄在卷可憑（見本院
        卷第65頁、第67頁），足見其犯後態度尚佳，頗具悔意
        ，本院衡酌上情，認被告經此偵審程序及科刑教訓後，
        應當知所警惕，信無再犯之虞，前開所宣告之刑以暫不
        執行為適當，爰依刑法第74條第1項第1款之規定，併予
        宣告緩刑2年，以啟自新。
據上論斷，應依刑事訴訟法第455條之1第1項、第3項、第368 條
，刑法第74條第1項第1款，判決如主文。
本案經檢察官黃睦涵提起公訴，檢察官郭騰月到庭執行職務。
中　　華　　民　　國　　111 　年　　6 　　月　　30　　日
                  刑事第八庭　審判長法  官  蔡守訓
　　　　　　　　　                  法  官  蘇琬能
　　　　　　　　　                  法  官  黃依晴
以上正本證明與原本無異。
本件不得上訴。
　　　　　　　　　　　　　　        書記官  楊雅媖
中　　華　　民　　國　　111 　年　　6 　　月　　30　　日